【裁判字號】    95,交訴,263
【裁判日期】    951130
【裁判案由】    公共危險
【裁判全文】
臺灣臺中地方法院刑事判決             95年度交訴字第263號
公  訴  人  臺灣臺中地方法院檢察署檢察官
被      告  甲○○
上列被告因公共危險案件，經檢察官聲請簡易判決處刑（聲請案
號：95年度偵字第9605號），本院沙鹿簡易庭認不應以簡易判決
處刑，簽移本院刑事庭改依通常程序審理，被告於準備程序中就
被訴事實為有罪之陳述，受命法官於聽取當事人之意見後，本院
合議庭裁定改由受命法官獨任以簡式審判程序審理，判決如下：
    主    文
甲○○駕駛動力交通工具肇事，致人傷害而逃逸，累犯，處有期
徒刑柒月。
    犯罪事實
一、甲○○前有竊盜罪前科，並曾於民國九十三年間，因酒後
    不能安全駕駛動力交通工具而駕駛之公共危險案件，經本院
    判處拘役五十二日確定。於九十四年間，因酒後不能安全
    駕駛動力交通工具而駕駛之公共危險案件，經本院判處有期
    徒刑二月確定，甫於九十四年五月二十四日易科罰金執行完
    畢。詎猶不知悛悔警惕，復於九十五年四月十八日十四時許
    ，在臺中市○○路工地飲用三瓶啤酒後，已達於不能安全駕
    駛訂立交通工具之程度，竟仍於同日十八時許駕駛車牌號碼
    為六六○一-ＮＨ號之自小客貨車返家，於同日約二十二時
    四分許，行經臺中縣龍井鄉○○村○○○路與東海街一三三
    巷口時，與亦酒後駕車之陳俊漢發生擦撞，雙方因賠償事宜
    談判未果，陳俊漢為得知甲○○住處，遂駕車跟隨甲○○返
    家 (甲○○、陳俊漢二人酒後不能安全駕駛動力交通工具而
    駕駛之公共危險部分，均經本院以九十五年度沙交簡字第三
    二一號判決處罪刑在案)。嗣約於同日二十二時九分許，甲
    ○○駕駛前揭車輛途經臺中縣大肚鄉○○村○○路三之一號
    前時，復因酒後注意力欠佳，不慎擦撞路旁行人乙○○，致
    乙○○當場倒地，並受有左前臂挫傷、臀部挫傷等傷害（過
    失傷害部分業於偵查中撤回告訴，另由檢察官為不起訴處分
    ）。詎甲○○於駕駛動力交通工具肇事，致人受傷後，未停
    留現場報警亦未下車協助救護，竟另基於肇事逃逸犯意，駕
    駛上開自小客貨車逃離現場，於行經臺中縣大肚鄉○○路○
    段七二北巷二弄四號前，因駕車不慎撞及路旁電線桿始停車
    ，嗣經警據報前往現場處理，並將甲○○、陳俊漢帶回派出
    所實施呼氣酒精測試，測得甲○○、陳俊漢呼氣中酒精濃度
    分別為○. 九三MG/L及○. 四三MG/L。
二、案經臺中縣警察局烏日分局報告臺灣臺中地方法院檢察署檢
    察官偵查後，聲請簡易判決處刑，本院沙鹿簡易庭認不應以
    簡易判決處刑，簽移本院刑事庭改依通常程序審理。
    理  由
一、上揭犯罪事實，業據被告甲○○於偵審中坦承不諱，核與證
    人乙○○於警詢中、證人陳俊漢於警詢及偵查中證述情節相
    符，並有診斷證明書、職務報告、道路交通事故現場圖、道
    路交通事故調查報告表（一）、（二）、查獲後測試、觀察
    職務報告、汽車駕駛人酒後生理協調平衡檢測紀錄表、酒精
    濃度測試表及照片十張等件在卷可稽，足認被告自白與事實
    相符，堪可採信。綜上所述，本案事證明確，被告犯行洵堪
    認定。
二、核被告甲○○於駕車肇事致人受傷後逃逸，所為係犯刑法第
    一百八十五條之四之駕車肇事致人傷害逃逸罪。查，被告前
    於九十四年間，因酒後不能安全駕駛動力交通工具而駕駛之
    公共危險案件，經本院判處有期徒刑二月確定，於九十四年
    五月二十四日易科罰金執行完畢，有臺灣高等法院被告前案
    紀錄表、臺灣臺中地方法院檢察署刑案資料查註紀錄表各一
    份在卷可按，其於受有期徒刑執行完畢後五年以內再犯本案
    有期徒刑以上之罪，為累犯，應依修正前刑法第四十七條規
    定 (有關新舊法比較適用部分詳後述)，加重其刑。爰審酌
    被告有竊盜罪前科，並曾於九十三年及九十四年間，均因酒
    後不能安全駕駛動力交通工具而駕駛之公共危險案件，經本
    院分別判處拘役五十二日及有期徒刑二月確定，竟不知悛悔
    警惕，再為本案犯行，被害人乙○○所受傷害非重，所生危
    害尚非甚鉅，及被告肇事後尚能於偵審中坦承本案肇事逃逸
    犯行，並已與被害人乙○○達成和解，有和解書一份在卷可
    按之態度等一切情狀，量處如主文所示之刑。
三、查，被告行為後，刑法第二條、第四十七條均於九十四年二
    月二日修正公布，並自九十五年七月一日起施行，且 ( 一)
    修正後刑法第二條第一項規定，已將新舊法律適用之「從新
    從輕」原則，改採「從舊從輕」原則，而此規定僅係規範行
    為後法律變更所生新舊法律比較適用之準據法，並非實體刑
    罰法律，自不生行為後法律變更之比較適用之問題，應逕行
    適用新法第二條第一項之規定，為「從舊從輕」之比較。(
    二)修正後刑法第四十七條第一項規定：「受徒刑之執行完
    畢，或一部之執行而赦免後，五年以內故意再犯有期徒刑以
    上之罪者，為累犯，加重本刑至二分之一。」，修正後刑法
    第四十九條規定「累犯之規定，於前所犯罪在外國法院受裁
    判者，不適用之。」，與修正前刑法第四十七條規定「受有
    期徒刑之執行完畢，或受無期徒刑或有期徒刑一部之執行而
    赦免後，五年以內再犯有期徒刑以上之罪者，為累犯，加重
    本刑至二分之一。」，修正前刑法第四十九條規定「累犯之
    規定，於前所犯罪依軍法或於外國法院受裁判者，不適用之
    。」不同。且修正後刑法關於累犯之規定，其五年以內再犯
    之罪以故意犯為限，始應論以累犯，惟如前案係依軍法審判
    者，亦應論以累犯。修正前刑法關於累犯之規定，其五年以
    內再犯之罪以有期徒刑以上之罪（不分故意犯或過失犯），
    均應論以累犯，惟如前案係依軍法審判者，則不應論以累犯
    。且新舊法比較，應綜其全部之結果，而為比較，本案被告
    不論依新舊法規定，均應論以累犯，比較新舊法結果，並無
    有利或不利之情形，故依刑法第二條第一項前段規定，本案
    關於被告是否構成累犯之適用，自應適用行為時之法律即修
    正前刑法第四十七條規定。
據上論斷，應依刑事訴訟法第四百五十二條、第二百七十三條之
一第一項、第二百九十九條第一項前段，刑法第二條第一項、第
一百八十五條之四，修正前刑法第四十七條，判決如主文。
中    華    民    國    95    年    11    月    30    日
                   臺灣臺中地方法院刑事第十庭
                           法  官  江  奇  峰
上正本證明與原本無異。
如不服本判決，應於送達後十日內向本院提出上訴狀（須附繕本
），上訴於臺灣高等法院臺中分院。
                           書記官  陳  美  年
中    華    民    國    95    年    11    月    30    日
附錄本案論罪科刑法條：
刑法第一百八十五條之四：
駕駛動力交通工具肇事，致人死傷而逃逸者，處六月以上五年以
下有期徒刑。


司法院資訊處製作；財團法人民間司法改革基金會備份。
